【裁判字號】    90,交聲,971
【裁判日期】    901219
【裁判案由】    交管條例聲異
【裁判全文】
臺灣板橋地方法院交通事件裁定                      九十年度交聲字第九七一號
    原處分機關  交通部公路局臺北區監理所
    受處分人即
    異  議  人  甲○○
右列受處分人因違反道路交通管理處罰條例案件，對於交通部公路局臺北區監理所民
國九十年十月四日所為之北監五字第裁四○－Ｚ00000000號處分不服，聲明
異議，本院裁定如左：
    主  文
異議駁回。
    理  由
一、異議意旨略以：伊於民國九十年八月二十四日上午九時二十一分許，駕車行經中
    山高速公路南向七十七公里處時，為員警所攔下，以其超速為由舉發，伊看到警
    察之儀器顯示其車速為一百十五公里，惟伊開車時並無速度過快之搖晃感覺，且
    伊駕駛時左邊之ＢＭＷ牌小客車亦無超速，因此警方之測試恐有誤差，為此聲明
    異議，請求撤銷原處分云云。
二、按汽車行駛於高速公路，而不遵管制之規定者，處汽車駕駛人新臺幣三千元以上
    六千元以下罰鍰，道路交通管理處罰條例第三十三條第一項定有明文，而汽車駕
    駛人駕駛汽車違反道路交通管理處罰條例第三十三條規定者，除應依該條所規定
    之罰鍰處罰外，並予記違規點數一點，道路交通管理處罰條例第六十三條第一項
    第一款亦定有明文。
三、經查，本件受處分人即異議人甲○○於九十年八月二十四日九時二十一分許，駕
    駛ＥＤ－八四○三號自小貨車行經國道一號南下七十七公里限速一百公里之路段
    ，因行車速度達一百一十五公里，超速十五公里，而為警測速後當場攔停舉發，
    有內政部警政署國道公路警察局公警局交字第Ｚ00000000號舉發違反道
    路交通管理事件通知單影本一紙附卷可稽。異議人雖執上揭情詞置辯，惟國道公
    路執行交通稽查之員警，於持用雷射槍測速時，係由執勤員警於路肩，採一對一
    方式測速使用，如有超速違規即予以現場攔停開單告發，並無測照，而於舉發之
    同時由員警出示所測得之車速及測距，此有內政部國道公路警察局第二警察隊（
    九十）公警國二刑字第一六九二四號函在卷可稽。而本件員警以一對一方式鎖定
    異議人車輛測速，於測距二百零六公尺時測得異議人時速一百十五公里，經攔停
    異議人車輛後提示由其確認，並記載於上開舉發單內，為異議人所不否認，足認
    本件舉發員警確已依測速之程序對異議人車輛測速，舉發內容當無違誤。異議人
    雖辯稱當時旁邊有一車輛車速甚快，但並未為警舉發超速等語，惟因員警係採一
    對一方式測速，無法在同一時間內對公路上每一輛汽車均進行測速，故異議人舉
    該車是否超速質疑員警測速有瑕疵，實無從責令員警為比對之舉證。又異議人辯
    稱其車輛載物甚多，且其行車時並無搖晃，不可能達到時速一百十五公里云云，
    均係片面空言，並無實證相佐，自不足推翻員警以科學儀器採證認定之違規事實
    。從而，異議人在前揭時、地駕駛汽車超速行駛之行為既屬明確，原處分機關依
    前揭規定裁處受處分人罰鍰新臺幣三千元並予記違規點數一點，核無違誤，本件
    異議人之異議為無理由，應駁回其異議。
據上論斷，應依道路交通案件處理辦法第十九條，裁定如主文。
中      華      民      國    九十      年     十二     月     十九     日
                                      臺灣板橋地方法院交通法庭
                                              法  官  林漢強
右正本證明與原本無異。
如不服本裁定，應於裁定送達後五日內向本院提出抗告狀。
                                              書記官  黃大千
中      華      民      國    九十      年     十二     月     十九     日


司法院資訊處製作；財團法人民間司法改革基金會備份。
